臺灣新竹地方法院刑事判決　　　　　　　　　　　　　九十一年度訴緝字第一０號
　　公　訴　人　臺灣新竹地方法院檢察署檢察官
　　被　　　告　乙○○
右列被告因違反懲治走私條例案件案件，經檢察官提起公訴（七十九年度偵字第三九
八五號），本院判決如左：
    主  文
乙○○無罪。
    理  由
一、本件公訴意旨略以：被告乙○○於民國七十八年八月中旬，明知所持稅價為新台
    幣三十二萬一千七百五十元之大陸豬蹄筋三十九包為逾公告數額之管制物品，仍
    予之藏匿於不知情之證人丙○○所經營位於新竹市○○街三十八號之「順發冷凍
    加工廠」內，嗣於同年月三十日為警查獲，並扣得前揭大陸豬蹄筋三十九包（嗣
    已銷燬）。而認被告涉有修正前懲治走私條例第二條之一第一項（即現行懲治走
    私條例第三條第一項）之走私罪嫌。
二、按犯罪事實應依證據認定之，無證據不得推定其犯罪事實，刑事訴訟法第一百五
    十四條定有明文。又不能證明被告犯罪或其行為不罰者應諭知無罪之判決，刑事
    訴訟法第三百零一條第一項亦定有明文。
三、公訴人認被告涉有前揭走私罪嫌，無非以右開事實，業據證人甲○○、丙○○到
    庭證述並指認被告之口卡，而在證人丙○○之「順發冷凍加工廠」查獲大陸豬蹄
    筋，有搜索扣押筆錄、焚燬紀錄相片、財政部臺北關鑑價函在卷為憑（見七十八
    年度偵字第五一七三號卷內）等為其依據。
四、訊據被告乙○○堅詞否認有公訴人所指走私犯行，辯稱伊並不認識證人甲○○、
    丙○○，也沒有將大陸豬蹄筋藏匿在證人丙○○之加工廠等語。經查：於證人丙○○之「順發冷凍加工廠」所查獲之物，係逾公告數額之走私物品，並經焚燬，
    固有法務部調查局搜索及扣押筆錄、法務部調查局新竹調查站偵辦甲○○走私物
    品清單、焚燬相片、財政部臺北關七十八年十月六日（78）北普緝字第五一八八
    號函等在卷為憑（見七十八年度偵字第五一七三號卷第四至十頁、第二十一頁）
    ，且證人丙○○、甲○○於偵查中固均曾指證本件所查獲之大陸豬蹄筋係被告寄
    放之物（見七十八年度偵字第五一七三號卷第三至四頁、第十四至十六頁、第二
    十四至二十五頁、七十九年度偵字第三一０四號卷第四至五頁、七十九年度偵字
    第三九八五號卷第十二至十三頁），然經本院傳訊其二人到庭，其等均當庭表示
    並不認識被告，已認不出來寄放之人是誰，事情已久，對於本件已沒有印象云云
    （見本院九十一年五月二十三日筆錄），是證人甲○○、丙○○固曾於偵查中指
    證歷歷，然本件之走私物既係在證人甲○○、丙○○所管領之加工廠內查獲，業
    如前述，則其等本身有無涉及違反懲治走私條例之嫌疑已殊值懷疑，證人二人復
    指證被告，其等顯與被告之利害關係相反，而就本件之情形，雖時間已經過十餘
    年，然證人甲○○、丙○○因此多次遭傳訊，有前揭筆錄在卷可稽，其等對於本
    件情形當印象深刻，於今日對於走私物品係何人寄放等情之供述竟與案發時之指
    證大相逕庭，顯有蹊蹺。是本件僅有與被告利害相反之證人甲○○、丙○○之指
    證，且其等之證述又前後不一，實難僅憑此等指證遽採為認定被告有罪之依據，
    而前揭法務部調查局搜索及扣押筆錄、法務部調查局新竹調查站偵辦甲○○走私
    物品清單、焚燬相片、財政部臺北關七十八年十月六日（78）北普緝字第五一八
    八號函等，均僅能客觀、中性的證明本件所查獲之物係管制之走私物品，尚無法
    證明係被告所交付予證人甲○○、丙○○藏匿，此外，本院復查無其他積極之證
    據足以證明被告有公訴人所指本件走私犯行，依法即應諭知被告無罪。
五、據上論斷，應依刑事訴訟法第三百零一條第一項，判決如主文。
本案經檢察官吳金棟到庭執行職務。
中      華      民      國    九十一    年      六      月      十      日
                              臺灣新竹地方法院刑事第二庭
                                      法    官  黃美盈
如不服本判決，應於送達後十日內向本院提出上訴狀（應附繕本），上訴於臺灣高等
法院。
右正本證明與原本無異。
                                      書 記 官  吳尚文
中      華      民      國    九十一    年      六      月      十      日
